臺北高等行政法院裁定
                                       100年度救字第51號
聲 請 人
即抗告人  張坤和
上列聲請人因與相對人行政院人事行政局、財政部國有財產局間
，請求復職等事件，聲請訴訟救助，對於本院中華民國100 年6
月17日所為裁定，提起抗告，本院裁定如下：
    主  文
原裁定撤銷。
本件准予訴訟救助。
    理  由
一、按「原法院或審判長認抗告為有理由者，應撤銷或變更原裁
    定」，民事訴訟法第490 條第1 項定有明文。依行政訴訟法
    第272 條規定，上揭民事訴訟法之規定於行政訴訟抗告程序
    準用之。
二、次按「當事人無資力支出訴訟費用者，行政法院應依聲請，
    以裁定准予訴訟救助，但顯無勝訴之望者，不在此限。」「
    聲請人無資力支出訴訟費用之事由應釋明之。前項釋明得由
    受訴行政法院管轄區域內有資力之人出具保證書代之。」行
    政訴訟法第101 條、第102 條第2 、3 項亦有明文。當事人
    為進行訴訟所必要之費用，原須預行繳納，惟當事人無資力
    支出訴訟費用時，將無從伸張其權利，故當事人得提出能即
    時調查之證據以釋明無資力之事實，或由有資力之人出具保
    證書以代釋明，聲請訴訟救助。
三、抗告意旨略以：聲請人請求復職等事件，因聲請人於起訴時
    曾一併提出證物編號10、13等件之證據（編號9 係本院98年
    度救字第11號裁定、編號10係高雄高等行政法院98年度救字
    第13號裁定、編號13係高雄民壯郵局郵政存簿儲金簿影本）
    ，即係用以釋明聲請人無資力之事實，上揭裁定均認定聲請
    人確屬無資力而准予訴訟援助。又聲請人雖已非現職公務人
    員，然非現職公務人員包括自動請辭或依法休職、撤職、免
    職、資遣等人員，參照司法院釋字第323 號及第338 號解釋
    意旨，及最高行政法院92年度判字第312 號判決、臺北高等
    行政法院90年度訴字第3999號判決、最高法院88年度台上字
    第1178號裁定、臺灣高等法院87年度上國字第5 號判決等實
    務見解，其案例事實均係非現職之公務人員請求復職或否准
    侵害之損害賠償。復職乃人民服公職之基本權利，聲請人曾
    任公職，於今起訴請求復職等事件，並非顯無勝訴之望，為
    此聲請撤銷原裁定等語。
四、查抗告人（即聲請人）主張伊請求復職等事件，提起行政訴
    訟時曾一併提出證物編號10高雄高等行政法院98年度救字第
    13號准予訴訟救助裁定影本及編號13高雄民壯郵局郵政存簿
    儲金簿影本；至編號9 則係本院98年度救字第11號准予訴訟
    救助裁定（聲請人表明請本院自行調閱），均係用以釋明聲
    請人無資力事實所使用之證據等情，經本院調閱本案訴訟卷
    證（即本院100 年度訴字第940 號復職事件）及本院98年度
    救字第11號准予訴訟救助裁定審核無訛，有本院100 年度訴
    字第940 號復職事件全卷影本及本院98年度救字第11號准予
    訴訟救助裁定影本併卷可稽。另參以編號13之高雄民壯郵局
    郵政存簿儲金簿影本（戶名：張坤和，存簿帳號：00000000
    0000000 號）亦可知聲請人於100 年2 月及3 月間均仍接受
    低收入扶助之匯款（每月新臺幣5000元），故聲請人主張其
    屬無資力支出訴訟費用，且法律上並非顯無勝訴之望，尚堪
    採信。抗告意旨指摘原裁定不當，為有理由，爰依法將原裁
    定撤銷，更為裁定如主文第2 項所示。
五、依行政訴訟法第272 條，民事訴訟法第490 條第1 項，裁定
    如主文。
中    華    民    國    100     年    7     月   20   日
                   臺北高等行政法院第三庭
                             審判長法  官  許瑞助
                                   法  官  林玫君
                                   法  官  劉穎怡
上為正本係照原本作成。
如不服本裁定，應於送達後10日內向本院提出抗告狀（須按他造
人數附繕本）。
中    華    民    國    100     年    7     月   20   日
                                   書記官  李淑貞